【裁判字號】    99,易,579
【裁判日期】    990730
【裁判案由】    詐欺
【裁判全文】
臺灣板橋地方法院刑事判決               99年度易字第579號
公  訴  人  臺灣板橋地方法院檢察署檢察官
被      告  庚○○
            乙○○ NGUY.
上列被告因詐欺案件，經檢察官提起公訴（98年度偵字第26326
號、99年度偵字第1497號、第1515號、第2770號、第4028號），
及移送併案審理（98年度偵字第25280 號、第32802 號、99年度
偵字第8260號、第8612號、第10363 號），本院判決如下：
    主  文
庚○○幫助犯詐欺取財罪共貳罪，各處如附表所示之刑。應執行
有期徒刑陸月，如易科罰金，以新台幣壹仟元折算壹日。
乙○○幫助犯詐欺取財罪，處拘役伍拾日，如易科罰金，以新台
幣壹仟元折算壹日。
    事  實
一、庚○○、乙○○、辛○○（辛○○部分業經本院以99年度簡
    字第1090號判決判處拘役40日）雖均明知詐騙集團等不法份
    子經常利用他人所申請之行動電話、存款帳戶、提款卡及密
    碼為犯案工具，先以行動電話聯絡、誘騙被害人以轉帳等方
    式將金錢匯入帳戶，以獲取不法利益並逃避執法人員之追查
    ，且依其等社會經驗，均可預見若將以其等名義申辦之行動
    電話號碼提供他人使用，可能幫助詐騙集團對不特定之人為
    詐欺取財，致被害人與警方追查困難，竟仍容認所提供之行
    動電話號碼可能被犯罪集團用以詐欺取財結果之發生，而基
    於縱有人以其等提供之行動電話實施財產犯罪，亦不違背其
    本意之幫助詐欺取財之犯意，庚○○於民國98年6 月16 日
    ，持乙○○、辛○○於不詳時地所交付之居留證、健保卡等
    證件正本，前往位於臺北縣新莊市○○路665 號之威寶電信
    新莊幸福二特約服務中心（下稱威寶電信服務中心），以乙○○、辛○○之名義代辦取得0000000000、0000000000之門
    號後，隨即交付予真實年籍姓名不詳、綽號「阿不拉」之詐
    欺集團成員使用。而詐欺集團之成員取得上開2 支行動電話
    號碼後，乃意圖為自己不法之所有，基於詐欺取財之犯意，
    先後於附表編號1 、2 所示之時地及詐騙手法，使丙○○、
    張美秀因而陷於錯誤，依指示匯款，旋即遭詐騙集團成員提
    領一空。嗣丙○○、張美秀發覺事有蹊蹺，報警處理，而查
    知上情。
二、庚○○復另行起意，於98年7 月間某日，在位於台北縣五股
    鄉○○路○段某處之便利超商，將其所申辦之0000000000、
    0000000000號行動電話門號均提供予「阿不拉」，而幫助「
    阿不拉」及其所屬犯罪集團之成員使用該等電話以遂行不法
    之犯罪行為。嗣該犯罪集團之成員，共同基於詐欺取財之犯
    意聯絡，先後以前揭門號與附表編號3 至9 所示己○○等人
    聯絡，並依附表編號3 至9 所示之詐騙手法，使己○○等人
    陷於錯誤而匯款（金額詳如附表編號3 至9 所載），旋即遭
    詐騙集團成員提領一空。嗣己○○等人因察覺有異，報警處
    理，而查知上情。
三、案經臺北縣政府警察局中和第一分局、丙○○訴由臺北市政
    府警察局中正第二分局，及臺北市政府警察局大同分局報告
    臺灣士林地方法院檢察署、臺南市政府警察局第二分局報告
    臺灣臺南地方法院檢察署、臺中市政府警察局第二分局報告
    臺灣臺中地方法院檢察署呈請臺灣高等法院檢察署檢察長令
    轉臺灣板橋地方法院檢察署檢察官偵查起訴及移送併辦。
    理  由
一、按被告以外之人於審判外之陳述，雖不符刑事訴訟法第159
    條之1 至第159 條之4 之規定，而經當事人於審判程序同意
    作為證據，法院審酌該言詞陳述或書面陳述作成時之情況，
    認為適當者，亦得為證據；當事人、代理人或辯護人於法院
    調查證據時，知有第159 第1 項不得為證據之情形，而未於
    言詞辯論終結前聲明異議者，視為有前項之同意，刑事訴訟
    法第159 條之5 定有明文。本件所援引之以下各項證據，固
    有部分屬傳聞證據，然公訴人及被告於本院調查證據時，均
    知有前開第159 第1 項不得為證據之情形，且於言詞辯論終
    結前，均未聲明異議，且本院審酌該等證據作成時之狀況，
    並無違法取證之情事，且無不宜作為證據之情形，依前開說
    明，爰認均有證據能力，合先敘明。
二、訊據被告庚○○固坦承有於前揭時地以乙○○、辛○○之名
    義代辦取得0000000000、0000000000之門號後，及將其所申
    辦之0000000000、0000000000號行動電話門號，先後提供予
    綽號「阿不拉」之成年男子等事實，惟否認有何幫助詐欺犯
    行，辯稱：「阿不拉」偕同另一名伊不認識之男子前來，並
    威脅伊一同前往威寶電信服務中心簽名，故申請書上代辦人
    欄（指0000000000、0000000000之門號申請書）「庚○○」
    之署名雖是伊親自簽名，但非在自由意志下所為；伊所申辦
    之前開2 支門號雖確有借予「阿不拉」，但沒有想到「阿不
    拉」是詐騙集團云云（見本院卷第112 頁背面、第116 頁背
    面）。另訊之被告乙○○亦否認有何幫助詐欺之犯行，並辯
    稱：0000000000門號申請書上證件雖屬伊所有，但因伊曾遺
    失皮包，當時皮包內有居留證、健保卡影本及200 元現金，
    居留證正本伊均未曾遺失或出借他人，不清楚為何有人得取
    得伊之居留證正本云云。經查：
  (一)0000000000、0000000000號行動電話門號係被告庚○○以乙○○、辛○○之名義所申請，且由被告庚○○交付他人使用
    ；又0000000000、0000000000號行動電話門號均屬被告庚○○所申請，亦係由其提供予姓名年籍不詳綽號「阿不拉」之
    成年男子一節，業經被告庚○○供認不諱，並有前揭門號之
    申請書影本共4 份在卷可稽（見本院卷第54至58頁、第79至
    85頁），堪認屬實，又附表所示之被害人丙○○等9 人遭詐
    騙，先後匯款如附表所示之金額至詐欺集團指定帳戶，隨即
    遭犯罪集團成員提領一空等情節，業據被害人於警詢時指述
    綦詳，復有如附表所示之證據資料在卷可憑，故亦堪認與事
    實相符。
  (二)被告庚○○雖以前開情詞置辯，惟查，被告庚○○於本院準
    備程序時先係辯稱：0000000000、0000000000號門號非伊前
    往申辦，申請書上「庚○○」之署名非伊親簽，應係伊與友
    人在喝酒時皮包掉在地上，遭「阿不拉」撿走，故伊猜想應
    該是「阿不拉」拿伊之證件去辦理；0000000000、00000000
    00號門號是「阿不拉」自己拿去用，伊不清楚「阿不拉」為
    何需要這麼多支電話云云（見本院卷第64頁背面），並同意
    將「被告庚○○有為事實欄二（即起訴書犯罪事實二、三）
    所載之犯罪行為」列為不爭執事項（見本院卷第37頁背面）
    ，惟嗣於本院審理中始翻異前詞，改以前揭情詞置辯，足見
    其前後供詞反覆，自難遽信。此外，質諸證人即威寶電信服
    務中心之員工甲○○於本院審理中證稱：伊有印象是被告庚○○持乙○○、辛○○之居留證、健保卡等證件正本前往申
    辦0000000000、0000000000號門號，且有詳細核對身分證件
    上之照片與代辦人相符，當時是庚○○單獨一人前往，由庚○○在申請書上之代辦人欄簽名，因庚○○一天同時申辦2
    張外勞卡，比較特殊，因此印象比較深刻等語明確（見本院
    卷第106 頁背面至第109 頁），復衡以證人甲○○與被告庚○○素不相識，應無甘冒偽證罪之刑責設詞誣陷被告之必要
    ，且被告庚○○亦迄未能提供「阿不拉」之姓名、年籍等資
    料，俾利本院傳訊，是無任何證據足以佐證其供述之真實性
    ，因認以證人甲○○之證詞較為可採，被告庚○○於本院審
    理中辯稱：「阿不拉」偕同另一名伊不認識之男子前來，並
    威脅伊一同前往威寶電信服務中心簽名，0000000000、0000
    000000之門號申請書上「庚○○」之署名雖是伊親自簽名，
    但非在自由意志下所為云云，洵非可信。
  (三)又衡諸常情，一般人申辦行動電話門號使用並非難事，且無
    需支付任何費用，並未因人而異，如非供作不法使用，應無
    不以自己名義申辦、使用之必要，況邇來詐欺取財之犯罪類
    型層出不窮，該等犯罪多係利用他人之行動電話門號、帳戶
    為被害人匯款使用以躲避警方追查，並迭經媒體廣為披載、
    報導，此應為常人本於一般認知能力所能知悉，而被告庚○○為智識成熟且受過教育之成年人，對此當無不知之理，又
    其於本院準備程序中亦自承：已前後3 次交付為數非寡之行
    動電話門號予「阿不拉」使用等語（見本院卷第64頁背面）
    ，且被告庚○○業曾因另案幫助詐欺案件，經本院於98年12
    月24日以98年度簡字第10119 號判決判處拘役50日在案，有
    該案判決附卷可考（見本院卷第32至33頁），是其出借「阿
    不拉」前開門號時豈可能不起疑心，被告庚○○明知此理，
    竟仍接二連三提供自己申辦及以乙○○、辛○○名義申辦之
    上開門號供他人使用，足徵其前開辯稱：沒想到「阿不拉」
    是詐騙集團云云，顯有可疑之處。再參諸被告庚○○於本院
    審理過程中對於綽號「阿不拉」之住處、姓名、年籍均一無
    所知，顯見其等應非熟識，是倘「阿不拉」持其所申辦之門
    號任意撥打電話，嗣後所生龐大之電話費用被告顯有追索無
    門之虞，可見其在與「阿不拉」並非熟稔之情況下，卻仍甘
    冒負擔電話費債務之風險，亦顯與常情不符，益證被告庚○○前開辯詞俱無可信。是被告庚○○就其交付上開門號予他
    人，有可能遭該人提供詐欺集團作為詐欺取財之用，並藉以
    掩飾其詐欺犯行不易遭人查緝等情，顯應有預見之可能，竟
    仍先後2 次將上開門號提供予他人，自有幫助該詐欺集團詐
    欺取財之犯意甚明。
  (四)再者，觀諸0000000000門號申請書（見本院卷第82頁）上所
    附被告乙○○之居留證、健保卡影本所載，與其經警傳訊到
    案時所提供之居留證、健保卡正本影印之資料（見98年度偵
    字第26326 號卷第61頁）相互對照以觀，可見二者從外觀上
    檢視均互核相符，此情並為被告乙○○於本院準備程序中所
    不爭執；又參酌行政院衛生署中央健保局99年4 月29日函覆
    本院之內容略以：乙○○於96年申領首張IC健保卡後，未曾
    申請補發，目前持有之健保卡卡號為000000000000號等詞（
    見本院卷第72頁），益見前揭0000000000門號申請書所附被
    告乙○○之居留證、健保卡等證件應係以正本影印無訛，而
    無偽造或變造之情。被告乙○○雖辯稱；伊曾經遺失居留證
    、健保卡之影本云云，惟其於本院審理中對於何以需隨身攜
    帶健保卡影本乙節，尚無法為合理之交代（見本院卷第108
    頁），其辯詞之可信性已堪存疑。又證人甲○○到庭證稱：
    申辦門號可以代辦，惟代辦人需攜帶本人之雙證件及印章，
    加上代辦人之雙證件，且雙證件必須是正本，影本不能辦理
    ，伊記得庚○○前來辦理外勞卡時，是帶居留證及健保卡正
    本，並說是要辦給外勞使用等語綦詳（見本院卷第106 頁背
    面至第107 頁），足徵倘非被告乙○○確曾交付其居留證、
    健保卡正本予他人，被告庚○○豈有可能同時取得前開證件
    正本，並據以申辦前開門號，是被告乙○○空言以前揭情詞
    置辯，顯屬無據。從而，被告乙○○有將其居留證、健保卡
    等證件正本提供予他人以申辦行動電話門號，而有幫助他人
    詐欺取財之不確定故意，堪予認定。
  (五)綜上所述，本件事證明確，被告庚○○、乙○○幫助詐欺取
    財之犯行，均堪以認定。
三、論罪科刑：
  (一)按刑法上之幫助犯，係對於犯罪與正犯有共同之認識，而以
    幫助之意思，對於正犯資以助力，而未參與實施犯罪之行為
    者而言，最高法院著有75年度臺上字第1509號、84年度臺上
    字第5998號及88年度臺上字第1270號判決意旨可供參照。是
    以，如未參與實施犯罪構成要件之行為，且係出於幫助之意
    思提供助力，即屬幫助犯，而非共同正犯。本件被告庚○○
    提供自己或以乙○○、辛○○名義申辦之上開4 支行動電話
    予綽號「阿不拉」之人及其所屬詐騙集團使用；被告乙○○
    則提供居留證、健保卡等證件正本供他人申辦前揭門號，均
    使上開詐騙集團成員得向被害人詐取財物，是被告庚○○、
    乙○○所為，均係對於詐騙集團成員遂行詐欺取財犯行，資
    以助力，揆諸上開判決意旨，自應成立幫助詐欺取財罪，故
    核被告庚○○、乙○○所為，均係犯刑法第30條第1 項、第
    339 條第1 項幫助詐欺取財罪。
  (二)查被告庚○○於前揭時、地，先後2 次將上開4 支行動電話
    交付予「阿不拉」，犯意各別，行為互殊，應予分論併罰。
    公訴意旨雖認：被告庚○○係先後3 次交付前揭行動電話門
    號，惟訊據被告庚○○於本院審理中供稱係分2 次交付等語
    ，另參諸附表編號1 、2 所示被害人遭詐騙之時間均為98年
    6 月19日，而附表編號3 至9 所示被害人遭詐騙匯款之時間
    則均集中於98年7 月1 日至6 日間，依此足徵被告庚○○辯
    稱：0000000000、0000000000號行動電話門號係同時提供予
    綽號「阿不拉」之男子等語，並非全然無據，又查無其他積
    極證據足資認定其所言不實，基於罪疑唯輕原理，自應為被
    告庚○○有利之認定。準此，堪認被告庚○○係先後2 次同
    時交付0000000000、0000000000號門號及0000000000、0000
    000000號予詐騙集團成員，則其以二次幫助行為提供各該二
    支行動電話門號，幫助詐騙集團之成員詐騙如附表所示丙○○等人，該二行為均各係以一行為侵害數財產法益，為想像
    競合犯。又附表編號6 至9 所示之犯罪事實部分雖未據起訴
    ，然此部分既與其餘如附表編號3 至5 所示業經起訴部分之
    犯罪事實，具實質上一罪關係，則該部分事實即為起訴效力
    所及，自應併予審究。另被告庚○○、乙○○均係幫助詐騙
    集團實行犯罪行為，該當幫助犯已如前述，是依刑法第30條
    第2 項減輕其刑。
  (三)爰審酌被告庚○○2 次提供前開4 支門號，被告乙○○則僅
    一次提供身分證件供他人申辦門號，均遭使用為詐欺集團犯
    案之工具，其等所為足以紊亂社會正常交易秩序，助長詐騙
    集團犯罪之氣焰，使不法之徒藉此輕易詐取財物，增加檢警
    追查緝捕之困難，並使被害人無從追索損失，所造成之危害
    非輕，行為殊不足取，復於犯後均否認犯行，未見悔意，惟
    念其等年紀均尚輕，易受外界環境之誘惑，思慮難免有所不
    週，被告乙○○除本件犯行外，並無其他前科紀錄，此有臺
    灣高等法院被告前案紀錄表1 份附卷可查，素行尚佳，被告
    庚○○嗣於99年間經診斷為罹患精神分裂症，目前住院治療
    中，有財團法人臺灣省私立台北仁濟院附設仁濟療養院新莊
    分院診斷證明書1 紙在卷可考（見本院卷第118 頁），兼衡
    附表所示之被害人因本案所遭受之損失，且無證據證明被告
    2 人因本件犯行獲有暴利等一切情狀，分別量處如主文所示
    之刑，並均諭知如主文所示易科罰金之折算標準，暨就被告
    庚○○部分定應執行刑，及諭知易科罰金之折算標準，以資
    懲儆。
據上論斷，依刑事訴訟法第299 條第1 項前段，刑法第30條、第
339 條第1 項、第41條第1 項前段、第55條、第51條第5 款，刑
法施行法第1 條之1 ，判決如主文。
本案經檢察官陳旭華到庭執行職務。
中    華    民    國    99    年    7     月    30    日
                  刑事第十庭  審判長法  官  李幼妃
                                    法  官  張紹省
                                    法  官  鄭凱文
以上正本證明與原本無異。
如不服本判決應於收受本判決後10日內向本院提出上訴書狀，並
應敘述具體理由，如未敘述上訴理由者，應於上訴期間屆滿後20
日內補提理由書狀於本院（均須按他造當事人之人數附繕本）「
切勿逕送上級法院」。
                                    書記官  陳筱惠
中    華    民    國    99    年    7     月    30    日
附錄本案論罪科刑法條：
中華民國刑法第30條 (從犯及其處罰)
幫助他人犯罪者，為從犯。雖他人不知幫助之情者，亦同。
從犯之處罰，得按正犯之刑減輕之。
中華民國刑法第339 條 (普通詐欺罪)
意圖為自己或第三人不法之所有，以詐術使人將本人或第三人之
物交付者，處五年以下有期徒刑、拘役或科或併科一千元以下罰
金。
以前項方法得財產上不法之利益或使第三人得之者，亦同。
前二項之未遂犯罰之。
附表：
┌─┬─┬─────┬────┬─────┬────────────┬──────┬──────┐
│編│被│施詐者使用│詐騙手法│匯款時間  │ 證明被告犯罪之證據     │起訴或移送併│所犯罪名及所│
│號│害│之手機門號│        ├─────┤                        │辦之偵查案號│處之刑      │
│  │人│、人頭帳戶│        │匯款地點  │                        │            │            │
│  │  │          │        ├─────┤                        │            │            │
│  │  │          │        │匯款金額  │                        │            │            │
│  │  │          │        │(新台幣)  │                        │            │            │
├─┼─┼─────┼────┼─────┼────────────┼──────┼──────┤
│１│周│由庚○○以│假借網路│98年6 月19│一證人丙○○98年6 月21日│1.臺灣板橋地│庚○○幫助犯│
│  │禹│乙○○名義│奇摩拍賣│日16時7分 │  臺北市政府警察局中正第│方法院檢察署│詐欺取財罪，│
│  │賢│申辦之0973│網站，刊│許        │  二分局警詢筆錄（右列1.│98年度偵字第│處有期徒刑參│
│  │  │461914號  │登拍賣SH│          │  偵查卷P5正反面）      │26326號     │月，如易科罰│
│  │  ├─────┤ARP 廠牌├─────┤二證人丙○○98年6 月24日│(偵查起訴)  │金，以新台幣│
│  │  │中華郵政雲│手機之訊│臺北市中正│  臺北市政府警察局中正第│            │壹仟元折算壹│
│  │  │林麥寮郵局│息，並留│區○○路3 │  二分局電話查訪紀錄表（│            │日。        │
│  │  │，戶名黃美│下左列電│段249 號之│  右列1.偵查卷P6）      │            │            │
│  │  │鳳，帳號03│話為聯繫│統一超商內│三證人甲○○99年1 月26日│            │            │
│  │  │00000-0000│之用，致├─────┤  臺灣板橋地方法院檢察署│            │            │
│  │  │391       │使丙○○│10,120元  │  偵訊筆錄【有具結】（右│            │            │
│  │  │          │陷於錯誤│          │  列1.偵查卷P119~120）  │            │            │
│  │  │          │，下標購│          │四中國信託商業銀行自動櫃│            │            │
│  │  │          │買上開物│          │  員機交易明細表乙紙（右│            │            │
│  │  │          │品。    │          │  列1.偵查卷P19）       │            │            │
│  │  │          │        │          │五中華郵政股份有限公司雲│            │            │
│  │  │          │        │          │  林郵局98年7 月3 日雲營│            │            │
│  │  │          │        │          │  字第0985000777號函文暨│            │            │
│  │  │          │        │          │  檢附之帳號0000000-0000│            │            │
│  │  │          │        │          │  391 開戶基本資料及客戶│            │            │
│  │  │          │        │          │  歷史交易清單乙份( 右列│            │            │
│  │  │          │        │          │  1.偵查卷P20~ 25)      │            │            │
│  │  │          │        │          │六門號0000000000通聯調閱│            │            │
│  │  │          │        │          │  查詢單乙份( 右列1.偵查│            │            │
│  │  │          │        │          │  卷P26~29)             │            │            │
│  │  │          │        │          │七威寶電信股份有限公司98│            │            │
│  │  │          │        │          │  年7 月17日檢送之門號  │            │            │
│  │  │          │        │          │  0000000000預付卡服務申│            │            │
│  │  │          │        │          │  請書影本乙份( 右列1.偵│            │            │
│  │  │          │        │          │  查卷P34~37)           │            │            │
│  │  │          │        │          │八被告庚○○98年12月16日│            │            │
│  │  │          │        │          │  臺灣板橋地方法院檢察署│            │            │
│  │  │          │        │          │  偵訊筆錄( 右列1.偵查卷│            │            │
│  │  │          │        │          │  P108~109)             │            │            │
│  │  │          │        │          │九被告乙○○98年7 月27日│            │            │
│  │  │          │        │          │  臺北市政府警察局中正第│            │            │
│  │  │          │        │          │  二分局警詢筆錄( 右列1.│            │            │
│  │  │          │        │          │  偵查卷P10~11背)       │            │            │
│  │  │          │        │          │十被告乙○○98年12月1 日│            │            │
│  │  │          │        │          │  臺灣板橋地方法院檢察署│            │            │
│  │  │          │        │          │  偵訊筆錄(右 列1.偵查卷│            │            │
│  │  │          │        │          │  P97~98 )              │            │            │
├─┼─┼─────┼────┼─────┼────────────┼──────┼──────┤
│２│張│由庚○○以│假借網路│98年6 月19│一證人張美秀98年6 月21日│1.臺灣板橋地│同上（與編號│
│  │美│辛○○名義│奇摩拍賣│日21時30分│  臺北市政府警察局中正第│方法院檢察署│1 屬想像競合│
│  │秀│申辦之0973│網站，刊│許        │  二分局警詢筆錄( 右列1.│98年度偵字第│犯）        │
│  │  │053604號  │登拍賣二│          │  偵查卷P5~6)           │25280 號（移│            │
│  │  ├─────┤手捷安特├─────┤二中國信託商業銀行自動櫃│送併辦）    │            │
│  │  │中華郵政雲│六段變速│臺北縣中和│  員機交易明細表乙紙( 右│2.臺灣板橋地│            │
│  │  │林麥寮郵局│摺疊腳踏│市○○街34│  列1.偵查卷P9)         │方法院檢察署│            │
│  │  │，戶名黃美│車之訊息│2 號附近之│三帳號0000000-000039 1開│99年度偵字第│            │
│  │  │鳳，帳號03│，並留下│統一超商內│  戶基本資料及客戶歷史交│4028號（偵查│            │
│  │  │00000-0000│左列電話├─────┤  易清單乙份( 右列1.偵查│起訴）      │            │
│  │  │391       │為聯繫之│4,000元   │  卷P13~ 14 背面)       │            │            │
│  │  │          │用，致使│          │四威寶電信股份有限公司98│            │            │
│  │  │          │張美秀陷│          │  年7 月9 日檢送之門號  │            │            │
│  │  │          │於錯誤，│          │  0000000000預付卡服務申│            │            │
│  │  │          │下標購買│          │  請書影本乙份( 右列1.偵│            │            │
│  │  │          │上開物品│          │  查卷P15~16)           │            │            │
│  │  │          │。      │          │五財團法人臺灣省私立臺北│            │            │
│  │  │          │        │          │  仁濟院附設仁濟療養院新│            │            │
│  │  │          │        │          │  莊分院98年11月12日北仁│            │            │
│  │  │          │        │          │  附療新字第98133 號函文│            │            │
│  │  │          │        │          │  暨檢附之許佑豪住院期間│            │            │
│  │  │          │        │          │  之全本病歷紀錄影本乙份│            │            │
│  │  │          │        │          │   (右列1.偵查卷P50~96) │            │            │
├─┼─┼─────┼────┼─────┼────────────┼──────┼──────┤
│３│邱│以庚○○名│假借網路│98年7月1日│一證人己○○98年7 月6日 │1.臺中市警察│庚○○幫助犯│
│  │重│義申辦之09│露天拍賣│14時20分許│  臺中市警察局第二分局警│局第二分局中│詐欺取財罪，│
│  │憲│00000000號│網站，刊├─────┤  詢筆錄( 右列          │分二警偵字第│處有期徒刑伍│
│  │  ├─────┤登拍賣電│臺中市北區│  1.偵查卷P16~18)       │0000000000號│月，如易科罰│
│  │  │中華郵政田│腦之訊息│文心路4 段│二證人己○○98年11月12日│刑案偵查卷宗│金，以新台幣│
│  │  │中三潭郵局│，並留下│與梅川西路│  臺灣臺中地方法院檢察署│2.臺灣臺中地│壹仟元折算壹│
│  │  │，戶名蕭銘│左列電話│口之萊爾富│  偵訊筆錄【有具結】（右│方法院檢察署│日。        │
│  │  │傑，帳號00│為聯繫之│超商內    │  列3.偵查卷P10 背面~12 │98年度核交字│            │
│  │  │00000-0000│用，致使├─────┤  ）                    │第1427號    │            │
│  │  │402       │己○○陷│5,000元   │三露天拍賣得標商品頁面列│3.臺灣臺中地│            │
│  │  │          │於錯誤，│          │  印資料乙份( 右列1.偵查│方法院檢察署│            │
│  │  │          │下標購買│          │  卷P19~20)             │98年度偵字第│            │
│  │  │          │上開物品│          │四國泰世華銀行客戶交易明│21902號     │            │
│  │  │          │。      │          │  細表影本乙紙(右 列1.偵│4.臺灣板橋地│            │
│  │  │          │        │          │  查卷P21)              │方法院檢察署│            │
│  │  │          │        │          │五中華郵政股份有限公司彰│99年度偵字第│            │
│  │  │          │        │          │  化郵局98年7 月22日彰營│1497號      │            │
│  │  │          │        │          │  字第0980101019號函文暨│(偵查起訴)  │            │
│  │  │          │        │          │  檢附帳號0000000-000000│            │            │
│  │  │          │        │          │  2 立帳申請書( 含身分證│            │            │
│  │  │          │        │          │  ) 影本及最近交易資料乙│            │            │
│  │  │          │        │          │  份( 右列1.偵查卷P26~29│            │            │
│  │  │          │        │          │  )                     │            │            │
│  │  │          │        │          │六門號0000000000通聯調閱│            │            │
│  │  │          │        │          │  查詢單乙份( 右列1.偵查│            │            │
│  │  │          │        │          │  卷P30~31)             │            │            │
│  │  │          │        │          │七台灣大哥大股份有限公司│            │            │
│  │  │          │        │          │  98年10月12日法大字第09│            │            │
│  │  │          │        │          │  8131943 號函文暨檢附之│            │            │
│  │  │          │        │          │  基本資料查詢及行動通信│            │            │
│  │  │          │        │          │  網路業務服務申請書乙份│            │            │
│  │  │          │        │          │  ( 右列2.偵查卷P5~ 8)  │            │            │
│  │  │          │        │          │八被告許佑豪99年1 月29日│            │            │
│  │  │          │        │          │  臺灣板橋地方法院檢察署│            │            │
│  │  │          │        │          │  偵訊筆錄( 右列4.偵查卷│            │            │
│  │  │          │        │          │  P4正反面)             │            │            │
├─┼─┼─────┼────┼─────┼────────────┼──────┼──────┤
│４│林│以庚○○名│假借網路│98年7月5日│一證人戊○○98年7 月6日 │1.臺灣士林地│同上（與編號│
│  │晏│義申辦之09│露天拍賣│11時30分許│  臺北市警察局大同分局警│方法院檢察署│3 屬想像競合│
│  │聖│00000000號│網站，刊├─────┤  詢筆錄( 右列1.偵查卷  │98年度偵字第│犯）        │
│  │  ├─────┤登拍賣電│臺北市大同│  P6~7)                 │13165號     │            │
│  │  │中華郵政彰│腦之訊息│區○○路上│二證人戊○○98年10月19日│2.臺灣板橋地│            │
│  │  │化南瑤郵局│，並留下│某7-11商店│  臺灣士林地方法院檢察署│方法院檢察署│            │
│  │  │，戶名徐軍│左列電話│內        │  偵訊筆錄( 右列1.偵查卷│98年度偵字第│            │
│  │  │緯，帳號00│為聯繫之├─────┤  P53~54 )              │32802 號（移│            │
│  │  │00000-0000│用，致使│4,000元   │三戶名林保育( 戊○○之父│送併辦）    │            │
│  │  │889       │戊○○陷│          │  ) ，帳號000000000000存│3.臺灣板橋地│            │
│  │  │          │於錯誤，│          │  摺影本乙紙( 右列1.偵查│方法院檢察署│            │
│  │  │          │下標購買│          │  卷P22)                │99年度偵字第│            │
│  │  │          │上開物品│          │四中華郵政股份有限公司彰│2770號（偵查│            │
│  │  │          │。      │          │  化郵局98年7 月17日彰營│起訴）      │            │
│  │  │          │        │          │  字第0980101000號函文暨│            │            │
│  │  │          │        │          │  檢附之帳號0000000-0000│            │            │
│  │  │          │        │          │  889 立帳申請書( 含身分│            │            │
│  │  │          │        │          │  證) 影本、變更帳戶事項│            │            │
│  │  │          │        │          │  申請書( 含身分證) 影本│            │            │
│  │  │          │        │          │  及最近交易資料乙份( 右│            │            │
│  │  │          │        │          │  列1.偵查卷P24~30)     │            │            │
│  │  │          │        │          │五門號0000000000通聯調閱│            │            │
│  │  │          │        │          │  查詢單乙份( 右列1.偵查│            │            │
│  │  │          │        │          │  卷P31~32)             │            │            │
│  │  │          │        │          │六被告許佑豪99年1 月29日│            │            │
│  │  │          │        │          │  臺灣板橋地方法院檢察署│            │            │
│  │  │          │        │          │  偵訊筆錄(右 列3.偵查卷│            │            │
│  │  │          │        │          │  P7正反面)             │            │            │
├─┼─┼─────┼────┼─────┼────────────┼──────┼──────┤
│５│黃│以庚○○名│假借網路│98年7月6日│一證人壬○○98年7 月16日│1.臺南市警察│同上（與編號│
│  │冠│義申辦之09│奇摩拍賣│11時許    │  臺南市警察局第二分局警│局第二分局南│3 屬想像競合│
│  │豪│00000000號│網站，刊├─────┤  詢筆錄( 右列1.偵查卷P1│市警二刑字第│犯）        │
│  │  ├─────┤登拍賣手│臺南市友愛│  4~15)                 │00000000000 │            │
│  │  │臺灣銀行南│機之訊息│街之郵局內│二證人壬○○98年11月25日│號偵查卷宗  │            │
│  │  │崁分行，戶│，並留下├─────┤  臺灣臺南地方法院檢察署│2.臺灣臺南地│            │
│  │  │名蔡霈，│左列電話│7,000元   │  檢察事務官詢問筆錄( 右│方法院檢察署│            │
│  │  │帳號004-12│為聯繫之│          │  列3.偵查卷P42)        │98年度核退字│            │
│  │  │0000000000│用，致使│          │三郵政跨行匯款申請書影本│第1413號    │            │
│  │  │          │壬○○陷│          │  乙紙( 右列1.偵查卷P20)│3.臺灣臺南地│            │
│  │  │          │於錯誤，│          │四奇摩拍賣得標商品頁面列│方法院檢察署│            │
│  │  │          │下標購買│          │  印資料乙份( 右列1.偵查│98年度核交字│            │
│  │  │          │上開物品│          │  卷P21~23)             │第4767號    │            │
│  │  │          │。      │          │五門號0000000000通聯調閱│4.臺灣臺南地│            │
│  │  │          │        │          │  查詢單乙紙( 右列1.偵查│方法院檢察署│            │
│  │  │          │        │          │  卷P49)                │98年度偵字第│            │
│  │  │          │        │          │六台灣大哥大電話號碼0983│14249號     │            │
│  │  │          │        │          │  608255號資料查詢(右列 │5.臺灣板橋地│            │
│  │  │          │        │          │  3.偵查卷P54 ~56)      │方法院檢察署│            │
│  │  │          │        │          │七台灣大哥大股份有限公司│99年度偵字第│            │
│  │  │          │        │          │  0000000000號基本資料查│1515號      │            │
│  │  │          │        │          │  詢及行動通信網路業務服│(偵查起訴)  │            │
│  │  │          │        │          │  務申請書乙份（右列4.偵│            │            │
│  │  │          │        │          │  查卷P6背面~9）        │            │            │
│  │  │          │        │          │八門號0000000000通聯調閱│            │            │
│  │  │          │        │          │  查詢單乙份（右列4.偵查│            │            │
│  │  │          │        │          │  卷P16 背面~19）       │            │            │
│  │  │          │        │          │九被告庚○○99年1 月29日│            │            │
│  │  │          │        │          │  臺灣板橋地方法院檢察署│            │            │
│  │  │          │        │          │  偵訊筆錄(右 列5.偵查卷│            │            │
│  │  │          │        │          │  P7~8)                 │            │            │
├─┼─┼─────┼────┼─────┼────────────┼──────┼──────┤
│６│魏│以庚○○名│假借網路│98年7月2日│一證人子○○98年7 月8日 │1.嘉義市政府│同上（與編號│
│  │政│義申辦之09│奇摩拍賣│15時36分許│  嘉義市政府警察局第二分│警察局第二分│3 屬想像競合│
│  │賢│00000000號│網站，刊├─────┤  局警詢筆錄(右 列1.偵查│局嘉市警二偵│犯）        │
│  │  ├─────┤登拍賣電│嘉義市東區│  卷P10~12 )            │字第09800047│            │
│  │  │中華郵政高│腦之訊息│民權路208-│二被害人之中華郵政存簿儲│62號偵查卷宗│            │
│  │  │雄鳳山郵局│，並留下│1號之郵局 │  金簿及郵政自動櫃員機交│2.臺灣嘉義地│            │
│  │  │，戶名盧健│左列電話│內        │  易明細表影本乙份( 右列│方法院檢察署│            │
│  │  │耀，帳號01│為聯繫之├─────┤  1.偵查卷P18~19 )      │98年度偵字第│            │
│  │  │00000-0000│用，致使│4,000元   │三奇摩拍賣得標商品頁面列│7650號      │            │
│  │  │120       │子○○陷│          │  印資料乙份( 右列1.偵查│3.臺灣嘉義地│            │
│  │  │          │於錯誤，│          │  卷P20~23)             │方法院檢察署│            │
│  │  │          │下標購買│          │四門號0000000000通聯調閱│98年度偵緝字│            │
│  │  │          │上開物品│          │  查詢單乙份( 右列1.偵查│第479號     │            │
│  │  │          │。      │          │  卷P25~32)             │4.臺灣嘉義地│            │
│  │  │          │        │          │五中華郵政股份有限公司鳳│方法院檢察署│            │
│  │  │          │        │          │  山郵局98年7 月28日鳳營│99年度偵字第│            │
│  │  │          │        │          │  字第0980100968號函文暨│725號       │            │
│  │  │          │        │          │  檢附之帳號0000000-0000│5.臺灣板橋地│            │
│  │  │          │        │          │  12 0之基本資料及最近交│方法院檢察署│            │
│  │  │          │        │          │  易資料乙份(右列1.偵查 │99年度偵字第│            │
│  │  │          │        │          │  卷P33~38)             │8260號      │            │
│  │  │          │        │          │六台灣大哥大股份有限公司│(移送併辦)  │            │
│  │  │          │        │          │  98年11月23日法大字第  │            │            │
│  │  │          │        │          │  098153502 號函文暨檢附│            │            │
│  │  │          │        │          │  之基本資料查詢及行動通│            │            │
│  │  │          │        │          │  信網路業務服務申請書乙│            │            │
│  │  │          │        │          │  份(右列3.偵查卷P28~31)│            │            │
│  │  │          │        │          │七被告許佑豪98年10月22日│            │            │
│  │  │          │        │          │  臺灣嘉義地方法院檢察署│            │            │
│  │  │          │        │          │  偵訊筆錄( 右列3.偵查卷│            │            │
│  │  │          │        │          │  P17~18 )              │            │            │
├─┼─┼─────┼────┼─────┼────────────┼──────┼──────┤
│７│林│以庚○○名│假借網路│98年7月2日│一證人丁○○98年7 月7日 │1.臺南市政府│同上（與編號│
│  │妤│義申辦之09│露天拍賣│18時45分許│  台南縣政府警察局新營分│警察局第二分│3 屬想像競合│
│  │暄│00000000號│網站，刊├─────┤  局警詢筆錄( 右列1.偵查│局南市警二刑│犯）        │
│  │  ├─────┤登拍賣相│臺南縣新營│  卷P20~22 )            │字第09842197│            │
│  │  │臺灣銀行蘆│機之訊息│市○○路  │二中華郵政自動櫃員機交易│770號偵查卷 │            │
│  │  │洲分行，戶│，並留下│316號之郵 │  明細表影本乙紙( 右列1.│宗          │            │
│  │  │名張以欣 (│左列電話│局內      │  偵查卷P28)            │2.臺灣臺南地│            │
│  │  │原名張雅綺│為聯繫之├─────┤三臺灣銀行戶名張雅綺，帳│方法院檢察署│            │
│  │  │)，帳號187│用，致使│9,000元   │  號000000000000 之 開戶│99年度核交字│            │
│  │  │000000000 │丁○○陷│          │  資料查詢及光碟櫃歷史明│第791號     │            │
│  │  │          │於錯誤，│          │  細查詢系統列印資料乙份│3.臺灣臺南地│            │
│  │  │          │下標購買│          │   (右列1.偵查卷P47~52) │方法院檢察署│            │
│  │  │          │上開物品│          │四門號0000000000通聯調閱│99年度偵字第│            │
│  │  │          │。      │          │  查詢單乙紙( 右列1.偵查│2408號      │            │
│  │  │          │        │          │  卷P59)                │4.臺灣板橋地│            │
│  │  │          │        │          │                        │方法院檢察署│            │
│  │  │          │        │          │                        │99年度偵字第│            │
│  │  │          │        │          │                        │8612號      │            │
│  │  │          │        │          │                        │(移送併辦)  │            │
├─┼─┼─────┼────┼─────┼────────────┼──────┼──────┤
│８│蘇│以庚○○名│假借網路│98年7月1日│一證人丑○○98年7 月4日 │1.臺灣板橋地│同上（與編號│
│  │慧│義申辦之09│露天拍賣│20時17分許│  臺中縣政府警察局豐原分│方法院檢察署│3 屬想像競合│
│  │珍│00000000號│網站，刊├─────┤  局警詢筆錄( 右列1.偵查│99年度偵字第│犯）        │
│  │  ├─────┤登拍賣手│桃園縣大溪│  卷P3~5)               │10363號     │            │
│  │  │第一商業銀│機之訊息│鎮○○路  │二台灣大哥大股份有限公司│(移送併辦)  │            │
│  │  │行大溪分行│，並留下│111號之第 │  98年7 月14日法大字第09│            │            │
│  │  │戶名江毅凡│左列電話│一商業銀行│  8088711 號函文暨檢附之│            │            │
│  │  │，帳號0000│為聯繫之│大溪分行  │  用戶門號0000000000基本│            │            │
│  │  │0000000000│用，致使├─────┤  資料查詢及行動通信網路│            │            │
│  │  │91        │丑○○陷│4,000元   │  業務服務申請書乙份(右 │            │            │
│  │  │          │於錯誤，│          │  列1.偵查卷P14 ~17 ）  │            │            │
│  │  │          │下標購買│          │                        │            │            │
│  │  │          │上開物品│          │                        │            │            │
│  │  │          │。      │          │                        │            │            │
├─┼─┼─────┼────┼─────┼────────────┼──────┼──────┤
│９│葉│以庚○○名│假借網路│98年7月2日│一證人癸○○98年7 月7日 │1.臺灣板橋地│同上（與編號│
│  │淑│義申辦之09│奇摩拍賣│16時24分許│  高雄市政府警察局左營分│方法院檢察署│3 屬想像競合│
│  │貞│00000000號│網站，刊├─────┤  局警詢筆錄(右 列1.偵查│99年度偵字第│犯）        │
│  │  ├─────┤登拍賣電│高雄市左營│  卷P6~8)               │10363號     │            │
│  │  │中華郵政高│腦之訊息│區之海軍官│二台灣大哥大股份有限公司│(移送併辦)  │            │
│  │  │雄鳳山郵局│，並留下│校內      │  98年7 月14日法大字第09│            │            │
│  │  │，戶名盧健│左列電話├─────┤  8088711 號函文暨檢附之│            │            │
│  │  │耀，帳號01│為聯繫之│11,000元  │  用戶門號0000000000基本│            │            │
│  │  │00000-0000│用，致使│          │  資料查詢及行動通信網路│            │            │
│  │  │120       │癸○○陷│          │  業務服務申請書乙份(右 │            │            │
│  │  │          │於錯誤，│          │  列1.偵查卷P14 ~17 ）  │            │            │
│  │  │          │下標購買│          │                        │            │            │
│  │  │          │上開物品│          │                        │            │            │
│  │  │          │。      │          │                        │            │            │
└─┴─┴─────┴────┴─────┴────────────┴──────┴──────┘

司法院資訊處製作；財團法人民間司法改革基金會備份。
